【裁判字號】    98,審訴,6575
【裁判日期】    990121
【裁判案由】    清償借款
【裁判全文】
臺灣臺北地方法院民事判決            98年度審訴字第6575號
原      告  國泰世華商業銀行股份有限公司

法定代理人  汪國華
訴訟代理人  蔡政宏
被      告  劉桂英
                        9樓
被      告  孫錢（原名孫宜之）

                        之1號
上列當事人間清償借款事件，本院於民國九十九年一月七日言詞
辯論終結，判決如下：
    主  文
被告劉桂英、孫錢應連帶給付原告新台幣拾萬貳仟陸佰玖拾元
，及其中新台幣貳拾伍萬肆仟柒佰玖拾陸元部分，自民國九十五
年三月二十六日起至清償日止，按年息百分之十九點七計算之利
息。
被告劉桂英應給付原告新台幣拾陸萬貳仟玖佰伍拾壹元，及其
中新台幣拾壹萬壹仟零陸拾柒元部分，自民國九十五年三月二
十六日起至清償日止，按年息百分之十九點七計算之利息。
訴訟費用由被告連帶負擔。
本判決第一項於原告以新台幣壹萬零貳佰拾元供擔保後，得假
執行。
本判決第二項於原告以新台幣壹拾貳萬零玖佰捌拾肆元供擔保後
，得假執行。
    事實及理由
一、按當事人得以合意定第一審管轄法院，民事訴訟法第24條第
    1項前段定有明文。查，兩造既已於信用卡約定契約第26條
    條約定，同意以本院為第一審管轄法院（見本院卷第13頁反
    面），則本院就本件訴訟自有管轄權，合先陳明。
二、原告原名台灣第一信託投資股份有限公司，於87年7月20日
    變更為匯通商業銀行股份有限公司，於91年6月3日再更名為
    國泰商業銀行股份有限公司，又於92年6月26日經財政部核
    准，與世華聯合商業銀行股份有限公司合併，以世華聯合商
    業銀行股份有限公司為存續銀行，並於92年10月27日經經濟
    部核准登記，更名為國泰世華商業銀行股份有限公司，有卷
    附財政部92年6月26日台財融 (二)字第0920028794號函及公
    司變更登記表可憑（見本院卷第6至7頁）。故本件以國泰世
    華商業銀行股份有限公司為原告，次予敘明。
三、本件被告等經合法通知後，皆未於言詞辯論期日到場，核無
    民事訴訟法第386條所列各款之情形，爰依原告之聲請，由
    其一造辯論而為判決。
四、原告主張：
    (一)被告劉桂英於民國92年4月18日與伊成立信用卡使用契約
      ，領用如附表所示之信用卡，並邀同被告孫錢辦理附卡。
      依約被告等就使用係爭信用卡所生之債務，負全部給付責
      任。被告領用係爭信用卡後，即得於各特約商店記帳消費
      ，依信用卡約定條款第14、15條之約定，應於當期繳款截
      止日前向原告全部清償，或以循環信用方式繳付最低應繳
      金額，逾期清償者依信用卡約定條款第15、21、22條之約
      定，除喪失期限利益外，應另行給付按年息19.7%計算之
      利息。截至95年3月25日止帳款尚餘新台幣（下同）302,
      690元，其中本金為254,796元未按期繳付。
    (二)被告劉桂英另於90年5月10日與伊成立信用卡使用契約，
      領用如附表所示之信用卡。依約被告就使用係爭信用卡所
      生之債務，負全部給付責任。被告領用係爭信用卡後，即
      得於各特約商店記帳消費，依信用卡約定條款第14、15條
      之約定，應於當期繳款截止日前向原告全部清償，或以循
      環信用方式繳付最低應繳金額，逾期清償者依信用卡約定
      條款第15、21、22條之約定，除喪失期限利益外，應另行
      給付按年息19.7%計算之利息。截至95年3月25日止帳款尚
      餘42,967元，其中本金為36,594元未按期繳付。
    (三)被告於93年10月1日與伊成立簡易通信貸款契約，向伊貸
      款280,000元，約定分50期清償，依約每越應繳月付金7,8
      00元（含手續費2,200元），併入信用卡帳單中與信用卡
      消費帳款一同繳納。如未依約於繳款期限前繳款或未繳足
      月付金時，伊得將未繳金額之本金部分，或經伊主張視為
      到期之本金部分，按信用卡循環利率（年息19.7%）計算
      利息。倘為延遲繳款經伊主張暫停被告信用卡之權利時，
      喪失期間利益，視同全部到期。至95年3月25日止帳款尚
      餘26,313元，其中本金為22,473元未按期繳付。
    (四)被告原於93年10月1日與伊成立簡易通信貸款契約，向伊
      貸款280,000元，未清償部份252,000元，由伊於94年3月
      30日以「感恩回饋專案」同意續約展延，按年息14.8%計
      算利息，約定分60期清償，採本利坪約攤還方式按月計付
      本息，併入信用卡帳單中與信用卡消費帳款一同繳納。如
      未依約於繳款期限前繳款或未繳足月付金時，伊得將未繳
      金額之本金部分，或經伊主張視為到期之本金部分，按信
      用卡循環利率（年息19.7%）計算利息。倘為延遲繳款經
      伊主張暫停被告信用卡之權利時，喪失期間利益，視同全
      部到期。至95年3月25日止帳款尚餘293,671元未按期繳付
      ，其中本金為252,000元。
    被告至95年3月25日止，帳款尚餘665,641元未按期繳付（含
    信用卡帳款金額345,657元及簡易通信貸款帳款金額319,984
    元）。爰依信用卡使用契約及消費借貸契約之法律關係請求
    被告清償餘欠，並於本院聲明：(一)如主文第1、2項所示。(二)
    願供擔保請准宣告假執行。被告等未於言詞辯論期日到場，
    亦未提出書狀作何聲明或陳述。
五、經查，原告主張上列事實，業據提出信用卡消費帳款債權明
    細報表、信用卡申請書、簡易通信貸款暨約定書、信用卡約
    定條款、信用卡對帳單、客戶歸戶資料明細查詢等件為證（
    見本院卷第8至16頁），而被告經合法通知後（見本院卷第
    21頁及第24頁），亦未提出任何書狀爭執，視同自認（民事
    訴訟法第280條第3項準用第1項規定參照），故原告主張之
    事實，堪信為真。從而，原告依上開信用卡使用契約及簡易
    通信貸款之法律關係，訴請被告應給付如主文第1項及第2項
    所示，為有理由，應予准許。
六、原告陳明願供擔保，請求宣告假執行，核無不合，茲酌定擔
    保金額，予以准許。
七、據上論結，本件原告之訴為有理由，依民事訴訟法第385條
    第1項前段、第85條第2項、第390條第2項，判決如主文。
中    華    民    國    99    年    1     月    21    日
                  民事第六庭    法  官  吳定亞
以上正本係照原本作成
如對本判決上訴，須於判決送達後20日內向本院提出上訴狀
中    華    民    國    99    年    1     月    21    日
                                書記官  張婕妤
附表：
┌──┬───┬────────┬──────┬──────┐
│編號│卡別  │卡號            │核卡日      │發卡銀行    │
│    │      │                │            │            │
├──┼───┼────────┼──────┼──────┤
│1   │VISA  │0000000000000000│92年4月18日 │世華銀行    │
├──┼───┼────────┼──────┼──────┤
│2   │VISA  │0000000000000000│92年4月18日 │世華銀行    │
├──┼───┼────────┼──────┼──────┤
│3   │VISA  │0000000000000000│90年5月10日 │匯通銀行    │
├──┼───┼────────┼──────┼──────┤
│4   │信用卡│0000000000000000│93年10月1日 │國泰世華銀行│
│    │簡易通│                │            │            │
│    │信貸款│                │            │            │
├──┼───┼────────┼──────┼──────┤
│5   │信用卡│0000000000000000│94年3月30日 │國泰世華銀行│
│    │簡易通│                │            │            │
│    │信貸款│                │            │            │
└──┴───┴────────┴──────┴──────┘

司法院資訊處製作；財團法人民間司法改革基金會備份。
